【裁判字號】    90,簡上,81
【裁判日期】    900822
【裁判案由】    侵占遺失物
【裁判全文】
臺灣士林地方法院刑事判決                            九十年度簡上字第八一號
    上  訴  人
    即  被  告  甲○○
右上訴人因侵占遺失物案件，不服本院九十年度簡字第五八八號中華民國九十年五月
九日第一審判決（聲請案號：九十年度偵字第二八九八號），提起上訴，本院管轄之
第二審合議庭判決如左：
    主  文
上訴駁回。
    事實及理由
一、本案經審理結果，認第一審判決以上訴人即被告甲○○意圖為第自己不法之所有
    而侵占遺失物，核其所為係犯刑法第三百三十七條之侵占遺失物罪，量處罰金伍
    佰元並諭知易服勞役以三佰元折算一日，其認事用法及量刑均無不當，應予維持
    ，並引用第一審判決書及檢察官聲請簡易判決處刑書記載之事實、證據及理由。
二、被告上訴意旨略以：伊我有助印經書放台北市萬華區龍山寺，故認該支票為善心
    人士贈與助印經書，伊拾得該紙支票後，即向銀行查票主之電話，以查證該支票
    是否為遺失物，於九十年二月五日與發行人丙○○取得連繫，丙○○表示並未遺
    失該紙支票，故伊認為該紙支票係善心人士助印經書，伊並非要將該支票據為己
    有云云，惟查：該紙支票發票人為丙○○，發票日八十九年九月三十日，金額新
    臺幣（下同）二萬元，付款人：台灣中小企業銀行萬華分行，帳號二八０三九、
    票號ＡＹ00000000紙，係被害人乙○○於八十九年七月二十五日向丙○
    ○借用，遭乙○○之夫夾藏於感應彙編經書內，嗣乙○○於九十年一月二十八日
    將該經書捐放於台北市萬華區龍山寺內書架上，乙○○並不知悉該紙支票夾放於
    該經書內等情，已據乙○○於警、偵訊及本院陳述綦詳，再者，被告拾得該紙支
    票後打電話到付款人台灣中小企業銀行萬華分行詢問發票人之電話，該銀行不提
    供丙○○之電話，故被告留下電話號碼，後來該銀行行員將禮告之電話號碼轉告
    知丙○○，經丙○○以電話與被告聯絡，被告詢問丙○○有無遺失該紙支票，丙
    ○○表示未遺失支票，被告即稱其持有一張支票，經丙○○再追詢該紙支票之來
  源、發票日等，被告僅稱支票是無因票據，是上天感應給他的，他可以去兌現等
    語，後丙○○即回想及其有交付一紙支票借予其大嫂即乙○○，即向乙○○查問
    該紙支票去向，始知悉道該支票已遺失，約十數分鐘後，丙○○隨即再以該電話
    欲聯絡被告，已未能聯繫上被告，即到銀行辦理掛失止付，故被告未能兌得該布
    支票等情，復證人丙○○於警訊、偵查及本院結證屬，並有台北市票據交換所含
    文及其附件之支票、退票理由單影本等件在卷可資佐證，堪認該紙支票確係乙○
    ○所不慎所遺失之遺失物甚明，而被告亦自承：本件前並未有人曾將現金、支票
    夾於經書內以之為助印等語（本院九十年八月八日筆錄），抑且，被告既已以電
    話向發票人丙○○查詢有無遺失支票，又何不告知該紙支票之票號、金額、發票
    日期等必要記載事項，以便於丙○○查證詳情，又猶於電話中自言：支票是無因
    票據，是上天感應給伊的，伊可以去兌現等語，嗣後果真將該紙存入其帳戶兌領
    ，足認被告侵占該紙支票之不法意圖，彰彰明甚，至於被告將侵占該紙支票存入
    帳戶兌領後，其用途如何，或縱係助印經書，均無礙其侵占罪之成立，被告所辯
    無侵占之故意云云，要係諉卸之詞，不足採信，其侵占事證明確，犯行堪以認定
    ，被告上訴意旨否認有侵占犯行，顯無理由，應予駁回。
據上論斷，應依刑事訴訟法第四百五十五條之一第一項、第三項、第三百六十八條、
刑法第三百七十三條判決如主文。
本案經檢察官施慶堂到庭執行職務。
中      華      民      國      九十      年      八      月  二十二    日
                                臺灣士林地方法院刑事第一庭
                                    審判長法  官
                                          法  官
                                          法  官
本判決不得上訴。
附錄本案論罪科刑法條全文


司法院資訊處製作；財團法人民間司法改革基金會備份。
